【裁判字號】    97,聲再,217
【裁判日期】    971212
【裁判案由】    聲請再審
【裁判全文】
臺灣高等法院臺中分院刑事裁定         97年度聲再字第217號
  再審聲請人  甲○○
  即受判決人
上列聲請人因竊盜案件，對於本院97年度上易字第535號，中華
民國97年11月4日第二審確定判決（原審案號：臺灣臺中地方法
院96年度易字第5624號，起訴案號：臺灣臺中地方法院檢察署96
年度偵字第5169號），聲請再審，本院裁定如下：
      主  文
再審之聲請駁回。
      理  由
一、聲請意旨略以：民國（下同）95年11月10日下午13時30分許
    ，受判決人確實受老闆指派至臺中市○○路施工，此有陳道
    錫、陳道福於警詢中所為供述可證，更有受判決人行動電話
    雙向通聯紀錄可證，依前開通聯紀錄95年11月10日下午1時
    54分41秒受判決人仍在龍捲風工地接聽陳道錫打來之電話通
    話時間長達21秒，因此受判決人在同一時間根本不可能出現
    在被害人位於東區○○路9巷33號家中，參酌證人楊凱甯、
    羅冠捷所稱案發時間為13時30分之後，受判決人當日13時54
    分都在英才路工地，二處相距至少40分鐘車程，是受判決人
    絕無可能在案發時竊取被害人財物，竊取被害人財物顯然另
    有其人，原確定判決對於前揭有利於受判決人之證據均漏未
    審酌，且並無於原確定判決理由項下記載何以不採之理由，
    原確定判決顯然有上開再審原因存在，爰依法聲請再審，將
    原判決撤銷改諭知無罪判決，以保權利。
二、按刑事訴訟法第421條規定，不得上訴於第三審法院之案件
    ，其經第二審法院確定之有罪判決，就足生影響於判決之重
    要證據漏未審酌，得聲請再審。惟所謂「足生影響於判決之
    重要證據漏未審酌」者，指該證據於案情有重要關係且未經
    審酌者而言，如證據業經法院本其自由心證予以取捨及判斷
    ，僅係對此持相異評價，即不能以此為由聲請再審，最高法
    院89年度台抗字第30號裁定要旨參照。
三、經查本院97年度上易字第535號判決審酌依證人陳道錫、
    陳道福分別於警訊、偵查、審理中所述，認渠等並不能證日
    聲請人於案發時間仍在龍捲風工地。依臺中市警察局第三
    分局96年12月24日中分三偵字第0960034305函：臺中市○○
    路130號與臺中市○區○○路9巷33號2處相距約4點465公里
    ，經以網路電子地圖（UrMap）查詢路線行經：英才路→大
    雅路→公園路→自由路→建成路→樂業路→育英路→東英二
    街→東光園路→東福路，復以時速50公里之之交通工具行駛
    約費時20分鐘。依東信電訊97年1月7日東信網（96）字第
    0325號函，並參酌證人梁嘉文、張福澎之證述，被告於當日
    下午1時如在臺中市○區○○路9巷33號告訴人房屋，該處之
    最近基地台位置為臺中市○區○○○路224號4樓頂，而被告
    施工之臺中市○○路130號龍捲風大樓可涵蓋之基地台為：
    (1)臺中市○區○○路130之4樓頂，距離東光園路224號4樓頂
    基地台3620公尺(2)臺中市○區○○路581號12樓頂，距離東
    光園路224號4樓基地台3900公尺(3)臺中市○區○○路657 號
    樓頂，距離東光園路224號4樓頂基地台4030公尺，均較上開
    所述二處相距約4點465公里（即4465公尺）為短，衡情如被
    告持其行動電話之通訊處，只要進入其施工之臺中市○○路
    130號龍捲風大樓可涵蓋之(1)、(2)、(3)等基地台電波射程範
    圍內，距離告訴人房屋之最近基地台（即臺中市○區○○○
    路224號4樓頂）將因各基地台電波涵蓋範圍達方圓350公尺
    至450公尺，使之縮短間距，將更少於上述之3620公尺、390
    0公尺、4030公尺之距，則以時速50公里之交通工具行駛上
    開二地，所費時間當較20分鐘更短。再依函調之被告所有
    0000000000號行動電路通聯紀錄顯示：95年11月10日上午12
    時40分19秒撥打電話予陳道福 (通話時間16秒)，同日下午1
    時54分41秒接收陳道錫之電話 (通話時間21秒)，基地台位
    置均在臺中市○○路130之4號樓頂，中間並無通話紀錄，以
    最有利於被告之認定即認被告通訊時確實位在龍捲風工地施
    工，且二通電話確分別有與證人陳道福、陳道錫通話，然參
    酌告訴人及證人羅冠捷均證述被告犯案約30分鐘，被告往返
    兩地犯案所騎機車時間每趟費時約20分鐘、來回兩趟約40分
    鐘，加計作案時間共約70分鐘，以此比對檢察官起訴之犯罪
    時間，被告於該二通電話間 (相距約七十四分鐘)當有充裕
    時間往返龍捲風工地及告訴人房屋兩地作案，被告所有0000
    000000號行動電路通聯記錄，不足為被告不在場之證明，無
    從為有利被告之認定。並參酌告訴人楊凱甯、證人羅冠捷與
    被告間並無何嫌隙，自始即一致指、證被告犯本件竊行，認
    被告所辯不足採，犯本件竊盜罪行明確，為科刑之諭知，業
    於理由內敘述綦詳，至本件於本院97年度上易字第535號案
    九十七年一月二日審理時，距案發時間已久，證人羅冠捷於
    該日審理時且證稱：平常沒有帶錶，吃藥沒有看時間，該人
    走的時候好像有瞄一下時間等語，另楊凱甯於當日亦稱：時
    間久了，當時也匆忙，沒有剛好在看錶，都是大概看一下時
    間，所以對於時間沒有辦法描述的很清楚等語，自難以渠等
    當日依記憶所述被告犯案之大概時間據為被告犯案之確切時
    間，而為有利被告之認定。綜上所述，聲請人上開聲請與刑
    事訴訟法第421條之要件不符，亦與刑事訴訟法第420條第1
    項規定聲請再審之要件不合，並無再審之理由，爰依刑事訴
    訟法第434條第1項之規定，裁定如主文。
中    華    民    國    97    年    12    月    12    日
            刑事第九庭    審判長法  官  江  德  千
                                法  官  許  旭  聖
                                法  官  康  應  龍
以上正本證明與原本無異。
不得抗告。
                                書記官  姚  錫  鈞
中    華    民    國    97    年    12    月    12    日


司法院資訊處製作；財團法人民間司法改革基金會備份。
